臺灣臺南地方法院刑事判決　　　　　　　 100年度訴字第19號
公　訴　人　臺灣臺南地方法院檢察署檢察官
被　　　告　周清崑
　　　　　（現在法務部矯正署臺南監獄臺南分監另案執行中）
上列被告因違反毒品危害防制條例案件，經檢察官提起公訴（99
年度毒偵字第2352號），被告於準備程序就犯罪事實全部為有罪
之陳述，經聽取當事人意見後，合議庭裁定由受命法官獨任行簡
式審判程序，判決如下：
    主  文
周清崑施用第一級毒品，累犯，處有期徒刑壹年，扣案如附表Ａ
所示之第一級毒品海洛因拾陸小包（檢驗前合計淨重壹點玖伍公
克，驗餘合計淨重壹點捌玖公克）沒收銷燬之，扣案之上開海洛
因外包裝拾陸個（空包裝總重參點陸捌公克）均沒收；又施用第
二級毒品，累犯，處有期徒刑陸月，扣案如附表Ｂ所示之第二級
毒品甲基安非他命肆小包（檢驗前合計淨重零點伍壹貳公克，檢
驗後合計淨重零點肆柒肆公克）沒收銷燬之，扣案之上開甲基安
非他命外包裝肆個均沒收。應執行有期徒刑壹年肆月，扣案如附
表Ａ所示之第一級毒品海洛因拾陸小包（檢驗前合計淨重壹點玖
伍公克，驗餘合計淨重壹點捌玖公克）、如附表Ｂ所示之第二級
毒品甲基安非他命肆小包（檢驗前合計淨重零點伍壹貳公克，檢
驗後合計淨重零點肆柒肆公克）均沒收銷燬之，扣案之上開海洛
因外包裝拾陸個（空包裝總重參點陸捌公克）及上開甲基安非他
命外包裝肆個均沒收。
    犯罪事實及證據名稱
一、(一)周清崑前因施用毒品案件，經臺灣嘉義地方法院以92年度
    毒聲字第191號裁定送觀察、勒戒後，認有繼續施用毒品之
    傾向，再由臺灣嘉義地方法院以92年度毒聲字第254號裁定
    施以強制戒治，嗣至民國（下同）92年9月8日停止強制戒治
    ，所餘期間付保護管束，於93年4月10日保護管束期滿未經
    撤銷，視為強制戒治期滿執行完畢，並由臺灣嘉義地方法院
    檢察署檢察官以93年度戒毒偵字第21號不起訴處分確定，復
    因施用毒品等案件，由臺灣嘉義地方法院以95年度訴字第63
    9號判處應執行有期徒刑10月確定，後經減刑裁定為應執行
    有期徒刑5月確定，又因竊盜案件，由臺灣嘉義地方法院以9
    6年度易字第645號判處有期徒刑3月15日確定，另因施用毒
    品案件，經臺灣嘉義地方法院以96年度訴字第533號判處有
    期徒刑9月確定，復因竊盜案件，經臺灣嘉義地方法院以96
    年度訴字第673號判處減刑為有期徒刑1月15日確定，後3罪
    經裁定減刑並定應執行有期徒刑9月確定，與上開有期徒刑5
    月接續執行，而於97年6月5日縮刑期滿執行完畢。(二)詎周清
    崑仍未戒除施用毒品之惡習，明知海洛因、甲基安非他命分
    別係毒品危害防制條例明定之第1級、第2級毒品，不得持有
    及施用，竟基於施用甲基安非他命之犯意，於99年11月18日
    晚間10時許，在臺南市○○區○○路咖啡店廁所，施用甲基
    安非他命1次，且另基於施用海洛因之犯意，於99年11月19
    日上午6時30分許，在上開網路咖啡店廁所，施用海洛因1次
    。嗣警方於99年11月19日上午8時50分許，持本院核發之搜
    索票，至位於臺南市○○區○○路之上豪旅社517號房間搜
    索，在上豪旅社附近馬路上，自周清崑身上搜索扣得如附表
    Ａ所示之海洛因16小包（檢驗前合計淨重1.95公克，驗餘合
    計淨重1.89公克）、其所有供施用海洛因所用之毒品外包裝
    16  個（空包裝總重3.68公克），暨如附表Ｂ所示之甲基安
    非他命4小包（檢驗前合計淨重0.512公克，檢驗後合計淨重
    0.474公克）、其所有供施用甲基安非他命所用之毒品外包
    裝4個；警方並於99年11月19日中午12時10分許，得其同意
    採其尿液送驗，結果呈嗎啡陽性及甲基安非他命陽性反應，
    查知上情。
二、證據名稱：被告周清崑於警詢時及偵審中之自白、代號與真
    實姓名對照表、臺灣檢驗科技股份有限公司99年12月8日報
    告編號KH2010B0000000號濫用藥物檢驗報告（以EIA酵素免
    疫分析法初步篩檢，以GC/MS氣相層析質譜儀確認檢驗）、
    法務部調查局濫用藥物實驗室99年12月14日調科壹字第0992
    3027930號鑑定書、高雄市立凱旋醫院100年3月8日高市凱醫
    驗字第15369號濫用藥物成品檢驗鑑定書、臺灣臺南地方法
    院檢察署刑案資料查註紀錄表、完整矯正簡表、臺灣高等法
    院被告前案紀錄表、嘉義縣警察局布袋分局之搜索扣押筆錄
    、扣押物品目錄表、如附表Ａ所示之海洛因16小包（檢驗前
    合計淨重1.95公克，驗餘合計淨重1.89公克）、上開海洛因
    毒品外包裝16個（空包裝總重3.68公克）、如附表Ｂ所示之
    甲基安非他命4小包（檢驗前合計淨重0.512公克，檢驗後合
    計淨重0.474公克）、上開甲基安非他命毒品外包裝4個。
三、核被告所為，係犯毒品危害防制條例第10條第1項之施用第1
    級毒品罪及同條第2項之施用第2級毒品罪。其持有毒品之低
    度行為應為施用毒品之高度行為所吸收，不另論罪。被告所
    犯上開2罪間，犯意個別、行為互殊，應予分論併罰。又被
    告有如上之犯罪科刑執行情形，有臺灣高等法院被告前案紀
    錄表1份在卷可參，其於有期徒刑執行完畢後，5年內故意再
    犯有期徒刑以上之本件2罪，均為累犯，各依刑法第47條第1
    項規定加重其刑。爰審酌被告前因施用毒品案件，經強制戒
    治及有期徒刑之執行，有臺灣高等法院被告前案紀錄表在卷
    可按，竟無視於毒品對於自身健康之戕及國家對於杜絕毒品
    犯罪之禁令，猶施用毒品不輟，再為本件犯行，惟念及其吸
    毒係戕害自己身心之行為，對於他人生命、身體、財產等法
    益尚無明顯而重大之實害，及被告犯罪之動機、目的、手段
    、次數、犯後承認施用上開毒品暨檢察官所為之具體求刑等
    一切情狀，分別量處如主文所示之刑，並定其應執行之刑，
    以示懲儆。又扣案如附表Ａ所示之海洛因16小包（檢驗前合
    計淨重1.95公克，驗餘合計淨重1.89公克）及如附表Ｂ所示
    之甲基安非他命4小包（檢驗前合計淨重0.512公克，檢驗後
    合計淨重0.474公克），係第1級、第2級毒品，爰依毒品危
    害防制條例第18條第1項前段之規定，分別諭知沒收銷燬之
    ；扣案之上開海洛因毒品外包裝16個（空包裝總重3.68公克
    ）係被告所有且供被告犯本件施用第1級毒品罪行所用之物
    ，扣案之上開甲基安非他命毒品外包裝4個亦係被告所有且
    供被告犯本件施用第2級毒品罪行所用之物，業據被告於警
    詢時供稱在卷，乃依刑法第38條第1項第2款、第3項規定，
    於各該罪名項下併予宣告沒收。
四、據上論斷，依刑事訴訟法第273條之1第1項、第299條第1項
    前段、第310條之2、第454條，毒品危害防制條例第10條第1
    項、第2項、第18條第1項前段，刑法第11條、第47條第1項
    、第51條第5款、第38條第1項第2款，判決如主文。又本判
    決係依刑事訴訟法第310條之2及第454條所製作之簡化判決
    ，依法僅需記載犯罪事實、證據名稱及應適用之法條，並得
    以簡略方式為之。
五、如不服本判決應於收受本判決後10日內向本院提出上訴書狀
    ，並應敘述具體理由。如未敘述上訴理由者，應於上訴期間
    屆滿後20日內向本院補提理由書狀（均須按他造當事人之人
    數附繕本、切勿逕送上級法院）。
本案經檢察官李白松到庭執行職務。
中    華    民    國   100    年    3     月    31    日
                  刑事第十二庭   法  官  盧鳳田
以上正本證明與原本無異。
如不服本判決應於收受本判決後10日內向本院提出上訴書狀，並
應敘述具體理由。其未敘述上訴理由者，應於上訴期間屆滿後20
日內向本院補提理由書狀（均須按他造當事人之人數附繕本）「
切勿逕送上級法院」。
                                 書記官  黃憶筑
中    華    民    國   100    年    3     月    31    日
附錄本件論罪科刑法條全文：
毒品危害防制條例第10條：
施用第1級毒品者，處 6 月以上 5 年以下有期徒刑。
施用第2級毒品者，處 3 年以下有期徒刑。
附表Ａ：
┌─────────────────────────────┐
│第一毒品海洛因拾陸小包（檢驗前合計淨重壹點玖伍公克，驗餘合│
│計淨重壹點捌玖公克）。                                    │
├─────────────────────────────┤
│鑑定依據：法務部調查局濫用藥物實驗室99年12月14日調科壹字第│
│00000000000號鑑定書（見本院卷第18頁）。                   │
└─────────────────────────────┘
附表Ｂ：
┌─────────────────────────────┐
│第二級毒品甲基安非他命肆小包（檢驗前分別淨重零點零陸伍公克│
│、零點壹陸陸公克、零點壹陸伍公克、零點壹壹陸公克，檢驗後分│
│別淨重零點零伍陸公克、零點壹伍陸公克、零點壹伍陸公克、零點│
│壹零陸公克）。                                            │
├─────────────────────────────┤
│鑑定依據：高雄市立凱旋醫院100年3月8日高市凱醫驗字第15369號│
│濫用藥物成品檢驗鑑定書（見本院卷第29頁）。                │
└─────────────────────────────┘